【裁判字號】    97,簡,29
【裁判日期】    970630
【裁判案由】    廢棄物清理法
【裁判全文】
高雄高等行政法院簡易判決
                            97年度簡字第29號
原      告  商越金屬工業股份有限公司
代  表  人  甲○○
訴訟代理人  劉豐州  律師
            陳韋利  律師
被      告  高雄縣政府環境保護局
代  表  人  王茂松  局長
訴訟代理人  乙○○
            范仲良  律師
上列當事人間廢棄物清理法事件，原告不服高雄縣政府中華民國
96年12月17日府法訴字第284981號訴願決定，提起行政訴訟，本
院判決如下：
    主  文
原告之訴駁回。
訴訟費用由原告負擔。
    事實及理由
一、緣高雄關稅局通報被告及行政院環境保護署（以下簡稱環保
    署）環境督察總隊南區環境督察大隊（以下簡稱南區環境督
    察大隊）於民國96年6月21日查獲原告違法輸出E-0123廢電
    器儀表、E-0110不含油脂之廢配電開關，非高雄縣政府96年
    5月18日府環四字第0960110550號函所核發之貨品出口同意
    書內核准輸出之事業廢棄物種類，業已違反廢棄物清理法第
    38條第1項規定暨廢棄物輸入輸出過境轉口管理辦法（以下
    簡稱廢棄物過境轉口辦法）第27條第1項規定，經被告審查
    屬實，乃依廢棄物清理法第53條第3款規定處原告新台幣（
    下同）6萬元罰鍰。原告不服，提起訴願，遭決定駁回，遂
    提起本件行政訴訟。
二、原告起訴意旨略以：（一）原告為系爭事業廢棄物輸出許可
    申請時，主觀上確實係以申請輸出許可之廢棄物包含系爭E-
    0123廢電器儀表、E-0110不含油脂之廢配電開關之意思而為
    申請，而高雄縣政府亦依原告所申請之內容核發「貨品出口
    同意書」，原告因而將上開舊代碼為E-0123、E-0110之廢棄
    物予以輸出，原告實無違法輸出上開E-0123及E-0110廢棄物
    之故意及過失。（二）由原告申請本件輸出許可之過程可證
    明原告於貨品出口同意書申請書之「貨品、規格、廠牌或廠
    名等」欄內，填載括號內所示之廢棄物，主觀上並非針對「
    2.廢電機儀器廢棄物」所為之註解及限制；換言之，原告主
    觀上並非僅就「新代碼為『D-2412廢電機儀器廢棄物』、但
    限於括號內所載之舊代碼為E-0104、E-0107、E-0201、E-01
    10之廢棄物為限」申請系爭輸出許可。（三）原告於申請系
    爭貨品出口同意書時，須先行填寫「貨品出口同意書申請書
    」，並將欲申請核准同意出口之貨品填載於貨品出口同意書
    申請單內之貨品、規格、廠牌或廠名等欄位，並經高雄縣政
    府於96年5月18日貨品出口同意書，同意原告於上開申請書
    所填載之貨品准予出口。（四）又原告於96年4月24日提出
    上開貨品出口同意申請書前，環保署為因應「有害事業廢棄
    物認定標準」及「事業廢棄物貯存清除處理方法及設施標準
    」之修正（該二法規均於95年12月14日修正），於96年2月1
    2日發布公告略謂：「請指定公告事業於96年4月30日前完成
    辦理事業廢棄物清理計畫書變更或異動」「指定公告事業經
    直轄市、縣（市）主管機關或中央主管機關委託之機關審查
    核准通過後的最新一份事業廢棄物清理計畫書，若涉及此次
    廢棄物代碼修正，應向直轄市、縣（市）主管機關或中央主
    管機關委託之機關辦理事業廢棄物清理計畫書變更或異動。
    並於經審查核准或備查後依核准之廢棄物代碼及清理方式重
    新設定上網申報之『新版廢棄物代碼』，以利進行該等廢棄
    物產出情形、貯存情形及清理流向（遞送三聯單）之申報。
    」等語。原告遂於上開環保署公告後之96年3月12日以商越
    字第96031201號函向被告提出「甲級廢棄物清除許可變更申
    請書」，請求將就廢棄物代碼變更為新代碼；嗣後，原告即
    依變更後之新代碼為本件貨品出口許可之申請，此由原告於
    該貨品出口同意書申請書之貨品、規格、廠牌或廠名等欄內
    填載：「混合五金廢料『1.廢電線電纜』『2.廢電機儀器廢
    棄物』」兩項「修正後廢棄物項目」即可得知。（五）因為
    原告所出口之事業廢棄物，其產源係來自國內之廠商而委由
    原告代為清除及輸出，該等廠商於將事業廢棄物交付原告時
    ，必須填載事業廢棄物境外處理管制遞送三聯單，其中須載
    明序號、製造程序、廢棄物代碼、物種、物理性質、有害特
    性、有害成分、清理方式、容器數量、顏色等以為廢棄物之
    描述；又此次出口之廢棄物，因原告向廠商收受該等廢棄物
    之期間，跨越上述環保署公告代碼變更之時點（即96年2月1
    2日），故原告收受廠商所交付之事業廢棄物境外處理管制
    遞送三聯單，其上所填載之廢棄物代碼，有部分仍屬舊代碼
    ，而有部分則已填載變更後之新代碼。原告為避免因代碼變
    更造成相關單位就本次欲輸出之廢棄物認定上之困擾，雖上
    開貨品出口同意書申請書之貨品、規格、廠牌或廠名等欄內
    所填載之「混合五金廢料『1.廢電線電纜』『2.廢電機儀器
    廢棄物』」等字，業已包含本次欲申請輸出之事業廢棄物，
    然仍於該等字樣下方，以括號方式註明：「（E-0104不含塑
    膠、橡膠或油脂之廢馬達，E-0107不含多氯聯苯（低於50pp
    m）及油脂之廢變壓器、廢電容器，E-0127其他經簡單物理
    拆解或篩選即可成單類貨品之混合五金廢料，E-0201廢電線
    電纜）」等字（按：應尚有「E-0110不含油脂之廢配電開關
    」，惟因上網調閱之申請書版本僅有為最後修正後之版本，
    故已無顯示「E-0110不含油脂之廢配電開關」），以使相關
    單位比對廠商仍以舊代碼填寫之事業廢棄物境外處理管制遞
    送三聯單與貨品出口同意書時，不致誤認該等舊代碼為E-01
    04、E0107、E-0127、E-0201、E-0110之廢棄物未在核准同
    意出口之列而遭拒絕出口（至於舊代碼E-0123所示之廢棄物
    ，雖亦包含在本次輸出之廢棄物內，惟因三聯單內均改以新
    代碼填寫，故未於括號內加記註解）。故上開貨品出口同意
    書申請書之貨品、規格、廠牌或廠名等欄內以括號註明該等
    廢棄物之舊代碼，係為因應舊代碼時代所取得廢棄物之出口
    申請，並非僅含該等廢棄物之意思。（六）又上開括號及其
    內以舊代碼所示之廢棄物種類，雖緊接於貨品出口同意書申
    請書之貨品、規格、廠牌或廠名等欄內填載之「2.廢電機儀
    器廢棄物」之後，然該括號內所示之廢棄物，實係對於貨品
    、規格、廠牌或廠名等欄內以新代碼所填載之「混合五金廢
    料『1.廢電線電纜』『2.廢電機儀器廢棄物』」所為之註解
    ，而非僅係針對「2.廢電機儀器廢棄物」所為之加註，此由
    該括號內容包含舊代碼為E-0127及E-0201之廢棄物即可得知
    ，蓋舊代碼為E-0127之廢棄物，其修正後廢棄物項目為「請
    依實際項目申報」，且無修正後之新代碼；而舊代碼為E-02
    01之廢棄物，其修正後之廢棄物項目為「廢電線電纜」，其
    修正後之新代碼為「D-2411」，顯然均非屬上開「2.廢電機
    儀器廢棄物（新代碼為D-2412）」可涵蓋之範圍，故上開申
    請書內括號所示之廢棄物種類，實非係針對「2.廢電機儀器
    廢棄物（新代碼為D-2412）」所為之註解及限制。由此益證
    原告主觀上並非以「新代碼為『D-2412廢電機儀器廢棄物』
    、但限於括號內所載之舊代碼為E-0104、E-0107、E-0201、
    E-0110之廢棄物為限」為本件申請輸出許可之廢棄物範圍。
    （七）至於原告於96年5月15日以商字第96-35號函被告略謂
    ：「主旨：修正本公司輸出許可申請之廢棄物種類，呈請核
    備。說明：1.修正本公司96年4月24日商字第96-26號函輸出
    許可申請之廢棄物種類。2.刪除輸出廢棄物種類E-0110不含
    油脂之廢配電開關」等語，係因原告於96年4月24日提出貨
    品出口同意書申請書後，再次審視廠商交付之事業廢棄物境
    外處理管制遞送三聯單後發現，廠商所交付之事業廢棄物種
    類雖有「E-0110不含油脂之廢配電開關」，但並無以此舊代
    碼填載之三聯單；換言之，廠商對於舊代碼為E-0110之廢棄
    物種類，業均以變更後之新代碼即「D-2412廢電機儀器廢棄
    物」表示並填載於該等三聯單上，則原告上開為避免以舊代
    碼表示之廢棄物出口時遭拒之考量，即無必要，乃以上開函
    向被告為如上「刪除輸出廢棄物種類E-0110不含油脂之廢配
    電開關」之表示。（八）綜上，由原告申請系爭廢棄物出口
    許可之過程可知，上開貨品出口同意書申請書之貨品、規格
    、廠牌或廠名等欄內以括號註明該等廢棄物之舊代碼，並非
    僅含該等廢棄物之意思，而是將廠商交付之事業廢棄物境外
    處理管制遞送三聯單中仍以舊代碼表示之E-0104、E-0107、
    E-0127、E-0201等廢棄物，以括號加記註解，以利相關單位
    辨識包含於新代碼「1.廢電線電纜」及「2.廢電機儀器廢棄
    物」內之廢棄物，尚有部分以舊代碼表示，避免相關單位檢
    視以舊代碼表示之上開三聯單時，誤認該等舊代碼所示之廢
    棄物未在貨品出口同意書核准出口之廢棄物範圍內而遭拒絕
    出口而徒增困擾，是原告申請許可出口之廢棄物種類，確實
    已包含系爭E-0123廢電器儀表、E-0110不含油脂之廢配電開
    關。又高雄縣政府亦依原告申請之內容核發貨品出口同意書
    ，原告因而認為高雄縣政府已全數核准原告之申請，遂將上
    開舊代碼為E-0123、E-0110之廢棄物予以輸出，原告實無違
    法輸出上開E-0123及E-0110廢棄物之故意及過失等語，並求
    為判決訴願決定及原處分均撤銷。
三、被告則以：（一）原告向被告申請廢棄物輸出，依據許可同
    意之內容，許可輸出之廢棄物貨品為「混合五金廢料1.廢電
    線電纜、2.廢電機儀器廢棄物（E-104不含塑膠、橡膠或油
    脂之廢馬達，E-0107不含多氯聯苯（低於50PPM）及油脂之
    廢變壓器、廢電容器，E-0127其他經簡單物理拆解或篩選即
    可成單類貨品之混合五金廢料，E-0201廢電線電纜）」；然
    而，原告經由高雄關稅局通報被告及環保署南區環境督察大
    隊，於96年6月2日共同稽查發現，原告有違法輸出E-0123廢
    電器儀表、E-0110不含油脂之廢配電開關情事，與原告取得
    之貨品出口同意書所載項目不符，被告並無同意其輸出該兩
    項廢棄物，原告雖表示係因環保署新舊代碼修正造成事業無
    所適從，然廢棄物代碼修正，雖有新舊代碼互通使用之緩衝
    期，但廢棄物本質並不會因新舊代碼變更而有所改變，原告
    輸出之廢棄物種類，既未在許可同意之範圍內，則無論代碼
    如何變更，原告均不得輸出該種類之廢棄物。（二）原告於
    96年5月15日來函特別將廢棄物種類E-0110不含油脂之廢配
    電開關予以刪除，原告既特別於申請中予以刪除，則原告應
    知渠於96年5月18日所取得之出口同意書，並無取得E-0123
    廢電器儀表、E-0110不含油脂之廢配電開關二項之出口同意
    ，實堪認定。況且，原告本身從事廢五金輸出輸入，對於廢
    棄物項目自有其責任予以查明，渠應注意、未注意而輸出未
    經許可同意之廢棄物項目，縱無故意亦難謂無過失，原告主
    張並無故意過失，尚不足採信。（三）環保署修正廢棄物代
    碼於96年1月29日通知修正，嗣後復於96年4月23日通知暫緩
    實施，待至96年7月3日再確定修正代碼，原先E-0110不含油
    脂之廢配電開關，修正後為D2510不含油脂之廢配電開關；
    業者申請廢棄物輸出，主管機關審查依據為92年12月23日環
    保署環署廢字第0920093617號令訂定發布之「廢棄物輸出許
    可審查作業要點」，依該作業要點附件1「廢棄物輸出許可
    申請書件說明」第2項第3小項規定，廢棄物輸出許可申請書
    說明申請書需填具輸出廢棄物基本資料，廢棄物性質，廢棄
    物名稱，廢棄物代碼，其中廢棄物名稱如為輸出混合五金廢
    料者並需填寫中文細項名稱，例如：「混合五金廢料，包括
    1.不含塑膠、橡膠或油脂之廢馬達2.廢電動機3.廢電線電纜
    。」（四）原告於96年5月14日填具之申請書，所載貨品為
    「一般事業廢棄物」，貨品、規格、廠牌或廠名等則為「混
    合五金廢料1.廢電線電纜、2.廢電機儀器廢棄物（E-0104不
    含塑膠、橡膠或油脂之廢馬達，E-0107不含多氯聯苯（低於
    50PPM）及油脂之廢變壓器、廢電容器，E-0127其他經簡單
    物理拆解或篩選即可成單類貨品之混合五金廢料，E-0201廢
    電線電纜）」，原告所填寫之代碼「E-0104、E-0107、E-01
    27、E-0201」，除此之外，原告並未記載新的代碼，是依據
    審查作業要點，原告申請輸出之廢棄物範圍，應僅限於有代
    碼並有中文細項描述之廢器物，亦即渠於括號內所記載之廢
    棄物種類而已，並未包括其他種類。（五）廢棄物種類E-01
    10不含油脂之廢配電開關，係原告首次申請，其嗣後更正刪
    除之廢棄物種類，按一般事業廢棄物之輸出，係由縣市主管
    機關核發許可文件，原告於申請時係以一般事業廢棄物提出
    ，故由被告審查核發許可。依據環保署所制訂之廢棄物輸出
    許可審查作業要點第4項規定：「四、一般事業廢棄物之申
    請案審查作業由直轄市、縣（市）主管機關（以下簡稱地方
    機關）受理並進行審查（審查表如附件二），經審查符合規
    定者，核發輸出許可．．．」第6項規定：「六、本署及地
    方機關於審查時認有相關疑義者，得邀請學者專家開會研商
    或依申請者檢附之『接受國（或大陸地區）主管機關及處理
    機構聯絡窗口相關資訊』，以電子郵件或傳真方式向接受國
    （或大陸地區）主管機關或處理機構進行相關事項之查詢。
    」是主管機關於審查時，如有疑義得邀請學者專家審查。本
    件因環保署於95年12月14日修正發布「有害事業廢棄物認定
    標準」，將原本歸屬於有害之混合五金廢料項目大幅刪改，
    並歸屬於一般事業廢棄物，且其後續之輸出許可審查作業將
    改由地方主管機關進行，惟因廢棄物越境處理涉及深廣，故
    被告將新申請之輸出案件，改為委員審查許可制度，惟如曾
    向環保署申請過輸出案件之申請案，在境外處理機構及申請
    種類不變之情況下，由被告直接辦理審查，此一程序依前述
    環保署制訂之審查作業要點第6項，並無不合。故被告對於
    一般事業廢棄物之申請，如非首次申請案件（先前已曾輸出
    ），得依據業者提出之申請資料直接審查，若為首次申請案
    件，則需邀請學者開會審查。其作業時間依審查要點第8項
    規定：「八、本署及地方機關進行審查之期間各為20個工作
    日。但必要時得延長15個工作日。前項所定審查期間，不含
    下列期間：．．．（二）邀請學者專家開會研商之作業期間
    。」，換言之，如為首次申請案件，尚須邀請學者開會審查
    ，作業時間將較一般為長，本件原告於96年4月24日第一次
    申請時，申請之廢棄物種類尚有E-0110不含油脂之廢配電開
    關在內，惟渠所附之書件資料，先前輸出之廢棄物種類並無
    E-0110不含油脂之廢配電開關在內，故被告承辦人即通知原
    告，該E-0110廢棄物種類為首次申請案件，需邀請學者開會
    審查，如原告不予輸出則應予以更正，嗣後原告隨即於96年
    5月15日來函，將E0110種類之廢棄物予以更正刪除，被告亦
    基於原告刪除首次申請之廢棄物種類，方始未另邀請學者審
    查，而於96年5月18日即核發同意書予原告。（六）原告已
    明知代碼E-0110廢棄物為首次申請之廢棄物種類，被告需邀
    請學者專家審查，並於被告通知後將E-0110不含油脂之廢配
    電開關之廢棄物種類予以刪除，以避免審查作業之程序耽誤
    其輸出時程，則渠當明知被告所同意之廢棄物種類，並不包
    括代碼E0110在內，應屬至明，自不容原告臨訟復行藉詞卸
    責等語。並求為判決原告之訴駁回。
四、按「事業廢棄物之輸入、輸出、過境、轉口，應向直轄市、
    縣（市）主管機關申請核發許可文件，始得為之；其屬有害
    事業廢棄物者，並應先經中央主管機關之同意。但事業廢棄
    物經中央主管機關會商目的事業主管機關公告屬產業用料需
    求者，不在此限。前項事業廢棄物之輸入、輸出、過境、轉
    口之申請資格、文件、審查、許可、許可期限、廢止及其他
    應遵行事項之管理辦法，由中央主管機關定之。」「有下列
    情形之一者，處新台幣6萬元以上30萬元以下罰鍰。．．．
    三、違反第38條第1項．．．規定。」廢棄物清理法第38條
    第1項、第2項及第53條第3款分別定有明文。又「依本辦法
    申請並經許可者，其進行廢棄物輸入輸出相關作業時，應依
    審查通過之申請書件及許可文件內容辦理，不得為未經許可
    之事項。」廢棄物過境轉口辦法第27條第1項亦有明文。
五、經查，原告於96年6月21日被查獲未經高雄縣政府核准，違
    法輸出E-0123廢電器儀表、E-0110不含油脂之廢配電開關，
    違反廢棄物清理法第38條第1項及廢棄物過境轉口辦法第27
    條第1項規定，經被告依廢棄物清理法第53條第3款規定處原
    告6萬元罰鍰等情，業據兩造分別陳明在卷，復有環保署南
    區環境督察大隊稽查督察紀錄及被告執行違反廢棄物清理法
    案件裁處書等影本附卷可稽。本件兩造所爭執者，為系爭事
    業廢棄物輸出許可申請及高雄縣政府核發之貨品出口同意書
    ，有無包含E-0123廢電器儀表、E-0110不含油脂之廢配電開
    關。按「為辦理廢棄物輸入輸出過境轉口管理辦法（以下簡
    稱管理辦法）第11條、第12條規定之廢棄物輸出許可審查作
    業，特訂定本要點。」「申請案應檢具之書件內容應依附件
    一規定辦理，其為外文者，應檢附外文文件影本及中文譯本
    。」「廢棄物輸出許可申請書件包括申請書（貨品出口同意
    書申請書）、應檢附書件及中央主管機關（或地方機關）指
    定之文件。」「申請書：．．．三、輸出廢棄物基本資料：
    1.廢棄物性質：點選『有害廢棄物』或『一般事業廢棄物』
    。2.廢棄物名稱：依中央主管機關規定之分類方式填寫廢棄
    物種類之名稱，以中、英文填寫；輸出混合五金廢料者並請
    填寫中文細項名稱，例如：『混合五金廢料，包括1.不含塑
    膠、橡膠或油脂之廢馬達2.廢電動機3.廢電線電纜4.．．．
    』。3.廢棄物代碼：依中央主管機關規定之廢棄物代碼填寫
    。」廢棄物輸出許可審查作業要點第1點、第3點第1項及該
    審查作業點附件一廢棄物輸出許可申請書件說明第1點及第2
    點第3款分別定有明文。
六、查，原告於96年4月24日向高雄縣政府申請貨品出口同意書
    ，嗣於同年5月15日修正申請書內容，刪除輸出廢棄物種類E
    -0110不含油脂之廢配電開關，因而其申請出口之貨品、規
    格記載為「混合五金廢料：1.廢電線電纜。2.廢電機儀器廢
    棄物（E-0104不含塑膠、橡膠或油脂之廢馬達，E-0107不含
    多氯聯苯（低於50PPM）及油脂之廢變壓器、廢電容器，E-0
    127其他經簡單物理拆解或篩選即可成單類貨品之混合五金
    廢料，E-0201廢電線電纜）。」經高雄縣政府審查後，准予
    輸出乙節，此有原告96年4月24日商字第95-26號函、同年5
    月15日商字第96-35號函、貨品出口同意書申請書、高雄縣
    政府96年5月18日府環四字第0960110550號函及貨品出口同
    意書等影本附卷足稽，洵堪認定。又環保署於96年6月編印
    之再生資源及廢棄物代碼表所載修正前後之廢棄物代碼及項
    目，並不相同；由上開原告提出貨品出口同意書申請書及被
    告就原告之申請所出具之貨品出口同意書之貨品、規格欄所
    載廢棄物代碼及項目，對照環保署編印之再生資源及廢棄物
    代碼表觀之，可見上開申請書及同意書之貨品、規格欄所載
    廢棄物代碼及項目，除「廢電機儀器廢棄物」為修正後之廢
    棄物項目，其餘廢棄物代碼及項目均屬修正前廢棄物代碼及
    項目，並未使用修正後之廢棄物代碼。再由上開申請書及同
    意書之貨品、規格欄所載「廢電機儀器廢棄物」之後，另以
    括弧註明「E-0104不含塑膠、橡膠或油脂之廢馬達，E-0107
    不含多氯聯苯（低於50PPM）及油脂之廢變壓器、廢電容器
    ，E-0127其他經簡單物理拆解或篩選即可成單類貨品之混合
    五金廢料，E-0201廢電線電纜」觀之，足見上開「廢電機儀
    器廢棄物」僅限於括弧內所標示之五金廢料，否則即無另以
    括弧註明之必要；是原告所申請及被告許可其輸出之廢棄物
    ，並不包含E-0123廢電器儀表、E-0110不含油脂之廢配電開
    關，至為明確。
七、至於環保署雖依據該署95年12月14日環署廢字第0950098457
    號令修正「有害事業廢棄物認定標準」及同日環署廢字第09
    50098458C號令修正「事業廢棄物貯存清除處理方法及設施
    標準」規定，曾於96年2月12日公告，請指定公告事業於96
    年4月30日前完成辦理事業廢棄物清理計畫書變更或異動，
    及請公民營廢棄物清除處理機構、共同清除處理機構、其他
    清除處理機構、再利用機構於96年4月30日前完成許可證換
    發或重提再利用登記檢核表，以利持續掌控事業廢棄物之流
    向；並檢附廢棄物代碼修正對照表、修正後之再生資源及廢
    棄物代碼表及廢棄物描述架構對應等資料供參；又環保署為
    檢討修正廢棄物代碼，在未定案前，原訂於96年4月30日完
    成辦理事業廢棄物清理計畫書變更或異動、許可證換發、重
    提再利用登記檢核表，將順延並請前開機構暫緩辦理，另於
    同年4月26日公告，俟該署討論修正定案後，將再次通知業
    者順延期限及辦理方式等情，此有上開環保署公告影本附卷
    為憑。原告於96年4月24日向高雄縣政府申請貨品出口同意
    書時，雖然環保署已經修正再生資源及廢棄物代碼表，然該
    署原訂各指定公告事業完成辦理事業廢棄物清理計畫書變更
    或異動等事項之期限為96年4月30日，嗣後已於同年4月26日
    公告延期；換言之，原告提出上開申請書時，仍處於新舊代
    碼互通使用之緩衝期，故使用舊廢棄物代碼及項目，於法亦
    無不可。而環保署公布施行之再生資源及廢棄物代碼表，須
    配合各該代碼所代表之廢棄物項目使用，始能得知該代碼所
    表示之廢棄物名稱為何，以利主管機關掌控事業廢棄物之流
    向；亦即業者向主管機關申請貨品出口同意書時，其申請內
    容使用舊代碼者，其使用廢棄物名稱（項目）即應配合舊名
    稱使用；縱使業者使用96年1月修正之廢棄物代碼及項目，
    因其中D-2412廢電機儀器廢棄物，即有包含舊代碼E-0108至
    E-0121共計14項廢棄物（詳見環保署於96年6月編印之再生
    資源及廢棄物代碼表），故業者使用96年1月修正之廢棄物
    代碼及項目，其中D-2412廢電機儀器廢棄物部分，仍須加註
    舊代碼及項目，主管機關始有辦法審查，而非僅使用「D-24
    12廢電機儀器廢棄物」即可包括上開舊代碼E-0108至E-0121
    等14項廢棄物，亦據被告陳明在卷（詳見本院97年6月6日準
    備程序第5頁）；參以環保署修正再生資源及廢棄物代碼表
    後，前揭廢棄物輸出許可審查作業要點及該審查作業點附件
    一廢棄物輸出許可申請書件說明等規定，並未改變，亦即依
    廢棄物輸出許可審查作業要點附件一廢棄物輸出許可申請書
    件說明第2點第3款規定，廢棄物名稱仍應依中央主管機關規
    定之分類方式填寫廢棄物種類之名稱，輸出混合五金廢料者
    ，並應填寫中文細項名稱。再由原告於96年4月24日向高雄
    縣政府申請貨品出口同意書，其申請出口之貨品、規格記載
    為「混合五金廢料：1.廢電線電纜。2.廢電機儀器廢棄物（
    E-0104不含塑膠、橡膠或油脂之廢馬達，E-0107不含多氯聯
    苯（低於50PPM）及油脂之廢變壓器、廢電容器，E-0127其
    他經簡單物理拆解或篩選即可成單類貨品之混合五金廢料，
    E-0201廢電線電纜）」，亦係按廢棄物輸出許可審查作業要
    點附件一廢棄物輸出許可申請書件說明第2點第3款規定填寫
    ，足認上開被告所述業者使用96年1月修正之廢棄物代碼及
    項目，其中D-2412廢電機儀器廢棄物部分，仍須加註舊代碼
    及項目乙節，堪予採信。則原告所申請及被告許可其輸出之
    廢棄物，既無E-0123廢電器儀表、E-0110不含油脂之廢配電
    開關，原告自不得輸出上開未經許可出口之五金廢料。原告
    主張上開貨品出口同意書及申請書之貨品、規格欄內，以括
    號註明該等廢棄物之舊代碼，係為因應舊代碼時代所取得廢
    棄物之出口申請，並非僅含該等廢棄物之意思，其無違法輸
    出上開E-0123及E-0110廢棄物之故意及過失云云，實屬卸責
    之詞，自不足取。
八、綜上所述，原告之主張既不足取，其未經高雄縣政府核准，
    違法輸出E-0123廢電器儀表、E-0110不含油脂之廢配電開關
    ，違反廢棄物清理法第38條第1項及廢棄物過境轉口辦法第2
    7條第1項規定，被告依廢棄物清理法第53條第3款規定處原
    告6萬元罰鍰，並無違誤，訴願決定予以維持，亦無不合。
    原告起訴意旨求為撤銷，為無理由，應予駁回。並不經言詞
    辯論為之。又本件事證已臻明確，兩造其餘攻擊防禦方法，
    核與本件判決結果不生影響，爰不再逐一論述，附此敘明。
九、據上論結，本件原告之訴為無理由，依行政訴訟法第233條
    第1項、第236條、第195條第1項後段、第98條第1項前段，
    判決如主文。
中    華    民    國    97    年     6    月   30     日
              高雄高等行政法院第三庭
                                法官  李  協  明
以上正本係照原本作成。
如不服本判決，應於判決送達後20日內向本院提出上訴書狀，其
未表明上訴理由者，應於提起上訴後20日內向本院提出上訴理由
書（須按對造人數附繕本）；如於本判決宣示或公告後送達前提
起上訴者，應於判決送達後20日內補提上訴理由書（須附繕本）
。未表明上訴理由者，逕以裁定駁回。
中    華    民    國    97    年     6    月   30     日
                              書記官  周  良  駿
附註:
行政訴訟法第235條（第1項、第2項）:
對於適用簡易程序之裁判提起上訴或抗告，須經最高行政法院之
許可。
前項許可，以訴訟事件所涉及之法律見解具有原則性者為限。


司法院資訊處製作；財團法人民間司法改革基金會備份。
